臺灣桃園地方法院刑事裁定
111年度聲字第3403號
聲  請  人  
即  被  告  蔡明哲


            蔡惠娟


共      同
選任辯護人  王玉珊律師
上列聲請人即被告因詐欺案件（111度易字第1037號），聲請發
還扣押物，本院裁定如下：
    主  文
聲請駁回。
    理  由
一、聲請意旨略以：聲請人即被告（下稱聲請人）蔡明哲及蔡惠
    娟因詐欺案件，經桃園市政府警察局保安警察大隊於民國11
    1年2月10日晚間9時20分許，在桃園市○○區○○路00號中油大
    新加油站內，扣得車牌號碼000-0000號汽車車牌2面，然上
    開車牌已留存照片，並無毀損滅失之虞，聲請人2人亦坦承
    不諱，應無留存之必要，請求發還與所有人蔡明哲，或聲請
    於繳納本案詐欺所得後撤銷扣押並發還等語。
二、按可為證據或得沒收之物，得扣押之。扣押物若無留存之必
    要者，不待案件之終結，應以法院之裁定或檢察官之命令發
    還之，刑事訴訟法第133條第1項、第142條第1項前段分別定
    有明文。所謂扣押物無留存之必要者，乃指非得沒收之物，
    且又無留作證據之必要者，始得依上開規定發還；倘扣押物
    尚有留存之必要者，即得不予發還。另該等扣押物有無留存
    之必要，並不以係得沒收之物為限，且有無繼續扣押必要，
    應由事實審法院依案件發展、事實調查，予以審酌。故扣押
    物在案件未確定，而扣押物仍有留存必要時，事實審法院得
    本於職權依審判之需要及訴訟進行之程度，予以妥適裁量而
    得繼續扣押(最高法院108年度台抗字第1484號裁定意旨參照
    )。
三、按汽車未領用有效牌照、懸掛他車號牌或未懸掛號牌於道路
    停車者，依第1項規定處罰，汽車並當場移置保管及扣繳其
    牌照，道路交通管理處罰條例第12條第4項定有明文，是上
    開車牌2面既應扣繳，已難認屬聲請人所有之物；況聲請人
    蔡惠娟駕駛懸掛聲請人蔡明哲所有號碼BEJ-9068號車牌之自
    用小客車，並使用匯豐汽車股份有限公司配發予聲請人蔡明
    哲之加油卡加油，涉犯詐欺案件，經檢察官提起公訴，現由
    本院審理中，是上開車牌2面，亦有作為本案證據使用之可
    能及必要性。聲請人雖稱警察已拍攝照片存卷等語，然聲請
    人就本案犯罪事實並非全無爭執，此部分應待本院審理時，
    視訴訟進行程度之需要，是否當庭勘驗確認其內容是否與本
    案相關，亦可供日後倘認定聲請人確有為本案犯罪行為時，
    保全將來執行之可能，故為保全證據之必要，此部分尚無從
    由聲請人繳納犯罪所得之方式代之。是本案仍有繼續扣押之
    必要，無從先行裁定發還，聲請人向本院聲請發還扣案之物
    ，尚難准許，應予駁回。
四、依刑事訴訟法第220條，裁定如主文。
中　　華　　民　　國　　111 　年　　11　　月　　30　　日
                  刑事第十五庭  審判長法　官  林龍輝
                                      法　官  吳軍良
                                      法　官  林岷奭
以上正本證明與原本無異。
如不服本裁定，應於收受本裁定後五日內向本院提出抗告狀。
　　　　　　　　　　　　　　　　　　　書記官 林慈思
中　　華　　民　　國　　111 　年　　12　　月　　1 　　日